臺灣高雄地方法院刑事判決　　　　　　　94年度訴字第3062號
公　訴　人　臺灣高雄地方法院檢察署檢察官
被　　　告　乙○○
上列被告因竊盜案件，經檢察官提起公訴（94年度偵字第18109
號），被告於準備程序中就被訴事實為有罪之陳述，經本院合議
由受命法官獨任進行簡式審判程序，本院判決如下：
    主  文
乙○○共同連續於夜間侵入住宅、毀越門扇、攜帶兇器竊盜，累
犯，處有期徒刑壹年貳月。扣案油壓剪壹支、十字螺絲起字壹支
、小手電筒壹支、板手壹支均沒收之。
    事  實
一、乙○○前於民國91年間因施用毒品案件，經本院以92年度訴
    字第77號判處有期徒刑10月確定，並於93年11月13日縮刑期
    滿執行完畢。詎仍不知悔改，基於意圖為自己不法所有之概
    括犯意，與丁○○○（另行審理）基於共同犯意之連絡，連
    續為下列行為：
 （一）於94年8 月10日下午9時許，由乙○○攜帶其所有對人之
       生命、身體及安全構成威脅，客觀上足為兇器使用之油
       壓剪1 支，撬開高雄縣大寮鄉會結村138 之76號己○○
       住處之大門，乙○○與丁○○○2 人共同侵入屋內竊取
       己○○所有之數位相機、照相機各1 台、玉飾乙批、男
       女用手錶約22只、玉山、花旗銀行信用卡各1 張、行動
       電話8 支、名牌皮包40個、ＤＶＤ錄影機乙部等物，得
       手後2 人將上開贓物搬回乙○○位於高雄縣大寮鄉會結
       村138 ─75號家中藏放，伺機變賣換取現金。
 （二）於94年8月12日下午10時50分許，由乙○○攜帶其所有對
       人之生命、身體及安全構成威脅，客觀上足為兇器使用
       之油壓剪、板手、螺絲起子各1 支及照明用小手電筒1
       支，撬開高雄縣大寮鄉○○村○○○路128 巷90號甲○○住處之窗戶後，乙○○與丁○○○2 人共同侵入屋內
       竊取甲○○所有之夏普牌錄放影機1 台、數位相機1 台
       、旺德牌MP31台、BENQ牌電腦主機1 台、JEAN車液晶螢
       幕1台 、望遠鏡1 台、羅技鍵盤、滑鼠各1 個、摩托羅
       拉牌行動電話1 具、、KONICA牌相機1 台、皮背心1 件
       、電鑽工具箱1 個、滅火器1 個、中油油單3300元、懷
       錶1個 、紀念幣、集存簿、黃金飾品乙批、中國信託商
       業銀行存摺、高雄銀行、彰化銀行提款卡各1 張、機車
       行照1張 、現金新台幣1 萬4000元等物。得手後2 人將
       上開贓物搬回乙○○位於高雄縣大寮鄉會結村138 ─75
       號家中藏放，伺機變賣。
    嗣於94年8 月13日上午9 時許，乙○○與丁○○○2 人在高
    雄縣大寮鄉會結村138 ─75號後巷道、車牌號碼ZU─4087號
    自小客車上施打毒品，為警查獲查悉上情，並於高雄縣大寮
    鄉會結村138 ─75號乙○○家中起出上開部份贓物，並扣得
    乙○○所有供竊盜所用之油壓剪、十字螺絲起字、小手電筒
    、板手各1 支。
二、案經高雄縣政府警察局移送台灣高雄地方法院檢察署檢察官
    偵查起訴。
    理  由
一、本件被告所犯係死刑、無期徒刑、最輕本刑為3 年以上有期
    徒刑以外之罪，其於準備程序中就被訴事實為有罪之陳述，
    經法官告知簡式審判程序之旨，並聽取公訴人、被告之意見
    後，本院認為適宜由受命法官獨任進行簡式審判程序，合先
    敘明。
二、訊據被告乙○○對上開犯罪事實均坦承不諱，核與被害人己○○與甲○○於警詢中所述失竊情節相符，復有高雄縣政府
    警察局林園分局昭明派出所搜索筆錄、扣押物品目錄表各1
    份、己○○、甲○○出具之贓物認領保管單各1 份及贓物、
    現場照片24幀在卷可憑。此外，另有被告乙○○所有供竊盜
    所用之油壓剪、十字螺絲起字、小手電筒、板手各1 支扣案
    可資佐證，足認被告上開自白與事實相符，堪信為真實。本
    件事證明確，被告加重竊盜之犯行洵堪認定。
三、按刑法第321 條第1 項第3 款之攜帶兇器竊盜罪，係以行為
    人攜帶兇器竊盜為其加重條件，此所謂兇器，其種類並無限
    制，凡客觀上足對人之生命、身體、安全構成威脅，具有危
    險性之兇器均屬之，且祇須行竊時攜帶此種具有危險性之兇
    器為已足，並不以攜帶之初有行兇之意圖為必要，最高法院
    79年度臺上字第5253號判例可資參照，查扣案之板手、螺絲
    起子、油壓剪各1 支，均係被告為本件竊盜犯行時所攜帶之
    物，業據被告自承明確，而該等工具均係金屬材質，其中油
    壓剪並足以撬開門、窗，足認質地堅硬，如以之攻擊人體，
    客觀上顯足以造成相當之傷害，堪認具殺傷力而足供兇器之
    使用。核被告所為，係犯刑法第321 條第1 項第1 款、第2
    款、第3 款之夜間侵入住宅毀越門扇攜帶兇器竊盜罪及刑法
    第321 條第1 項第1 款、第2款 、第3 款之夜間侵入住宅毀
    越安全設備攜帶兇器竊盜罪（按窗戶依最高法院46年台上字
    第261 號判例見解僅構成安全設備）。被告與丁○○○就上
    開加重竊盜罪間，有犯意之聯絡與行為之分擔，為共同正犯
    。被告先後2 次加重竊盜犯行，時間緊接，所犯又係基本犯
    罪構成要件相同之罪，顯基於概括犯意而為之，為連續犯，
    應依刑法第56條之規定，論以情節較重之夜間侵入住宅毀越
    門扇攜帶兇器竊盜一罪處斷，並加重其刑。末查，被告乙○○前於91年間因施用毒品案件，經本院以92年度訴字第77號
    判處有期徒刑10月確定，並於93年11月13日縮刑期滿執行完
    畢，此有卷附臺灣高等法院被告全國前案紀錄表可按，5 年
    內再犯本件犯行，應依刑法第47條論以累犯並遞加重其刑。
    爰審酌被告正值青年之期，不思以正途賺取金錢，一再出手
    竊取他人之財物，嚴重危害社會治安與他人財產法益之安全
    及竊盜犯行行竊所用之手段、造成之危害與於本院審理中能
    坦承犯行之犯罪後態度等一切情狀，量處如主文所示之刑，
    以資儆懲。扣案之油壓剪、十字螺絲起字、小手電筒、板手
    各1 支，為被告所有供本案竊盜犯行時所使用之工具，業據
    被告於本院審理中自承明確，應依刑法第38條第1 項第2 款
    之規定併為沒收之諭知。
四、至於本案尚有被告丙○○等人尚未審結，另行依法審理，併
    此敘明。
據上論斷，應依刑事訴訟法第273 條之1 第1 項、第299 條第1
項、刑法第28條、第56條、第321 條第1 項第1 款、第2 款、第
3款、第38條第1項第2款，判決如主文。
本案經檢察官戊○○到庭執行職務。
中　　華　　民　　國　　94　　年　　12　　月　　 9　　日
                        鳳山刑事第二庭法  官  廖建瑜
以上正本證明與原本無異。
如不服本判決，應於收受送達後10日內向本院提出上訴書狀。
中　　華　　民　　國　　94　　年　　12　　月　　9 　　日
　　　　　　　　　　　　　　　　      書記官  張家榮
中華民國刑法第321條
犯竊盜罪而有左列情形之一者，處6 月以上、5 年以下有期徒刑
：
一、於夜間侵入住宅或有人居住之建築物、船艦或隱匿其內而犯
    者。
二、毀越門扇、牆垣或其他安全設備而犯之者。
三、攜帶兇器而犯之者。
四、結夥三人以上而犯之者。
五、乘火災、水災或其他災害之際而犯之者。
六、在車站或埠頭而犯之者。
前項之未遂犯罰之。
